Inventaris van het archief van G.M.V. van Aardenne, (1954) 1959-1995
Nationaal Archief, Den Haag
- Documentatie, 3
  - Ter kennisname ingekomen stukken betreffende het onderwerp 'Referendum', 1995.; 352; 1 omslag